臺灣橋頭地方法院刑事判決　
110年度金訴字第3號
110年度金訴字第4號
公  訴  人  臺灣橋頭地方檢察署檢察官
被      告  賴鴻祥



上列被告因詐欺等案件，經檢察官提起公訴（109年度偵字第824
5號、109年度偵字第8246號、109年度偵字第8328號、109年度偵
字第10708號、109年度偵字第10709號、109年度偵字第10710號
、109年度偵字第10711號、109年度偵字第10712號、109年度偵
字第10713號）及移送併辦（109年度偵字第10709號、109年度偵
字第10712號、臺灣苗栗地方檢察署109年度偵字第7148號），本
院合併審判並判決如下：
    主  文
辰○○犯如附表一編號1至編號13及附表三編號1至編號15「主文」
欄所示之罪，共貳拾捌罪，各處如附表一編號1至編號13及附表
三編號1至編號15「主文」欄所示之刑及沒收。應執行有期徒刑
肆年捌月。沒收併執行之。
被訴附表五編號1至編號6部分（即附表六編號1至編號6）免訴；
被訴附表六編號7至編號8部分無罪。
    事  實
一、辰○○於民國108年9月某日，加入真實姓名年籍不詳、綽號「
    佐佐木」之成年男子及其他真實姓名年籍不詳、綽號「阿傑
    」、「光頭」之男子等至少3名以上成年男子組成具有持續
    性、牟利性之有結構性詐欺集團擔任內車手工作，負責持該
    集團成員所交付以詐欺或不詳方式取得之金融機構帳戶提款
    卡，依集團成員指示，使用自動提款機提領遭詐騙被害人所
    匯入之款項，再依指示交予集團成員，並約定收取領款總金
    額百分之3作為其不法報酬，因而與其所屬詐騙集團成員間
    ，共同意圖為自己不法之所有，基於3人以上共同詐欺取財及
    洗錢之犯意聯絡，分別由該詐騙集團不詳成年成員分別於：
　㈠如附表一所示之時間，以如附表一所示之詐騙手法向如附表
    一所示之人施以詐術，致其等陷於錯誤，而分別匯款至如附
    表一編號1至編號12所示之人頭金融帳戶內或交付如附表一編
    號13所示帳戶之存摺及提款卡。嗣「佐佐木」再以通訊軟體
    微信聯繫辰○○，指示其先至指定地點領取上開人頭帳戶存摺
    及金融卡後，於如附表二所示之提領時間、地點，持附表二
    所示人頭帳戶之提款卡插入ATM並輸入密碼提領上開詐騙所
    得款項，再將提領所得現金款項及提款卡均交付與「阿傑」
    等男子而向上層轉製造金流斷點，以此方式掩飾、隱匿附表
    一編號1至編號12詐欺犯罪所得之去向。
　㈡如附表三所示之時間，以如附表三所示之詐騙手法向如附表
    三所示之人施以詐術，致其等陷於錯誤，而分別匯款至如附
    表三所示之人頭金融帳戶內。嗣「佐佐木」再以通訊軟體微
    信聯繫辰○○，指示其先至指定地點領取上開人頭帳戶存摺及
    金融卡後，於如附表四所示之提領時間、地點，持附表四所
    示人頭帳戶之提款卡插入ATM並輸入密碼，提領上開詐騙所
    得款項，再將提領所得現金款項及提款卡交付與「阿傑」等
    男子而向上層轉製造金流斷點，以此方式掩飾、隱匿附表三
    編號1至編號15詐欺犯罪所得之去向。
二、案經附表一所示之告訴人訴由宜蘭縣政府警察局羅東分局、
    臺北市政府警察局文山第二分局、新北市政府警察局淡水分
    局報告臺灣臺北地方檢察署、臺灣新北地方檢察署呈請臺灣
    高等檢察署檢察長移轉臺灣屏東地方檢察署呈請臺灣高等檢
    察署檢察長移轉臺灣橋頭地方檢察署檢察官偵查暨附表三所
    示之告訴人訴由臺北市政府警察局文山第二分局、臺北市政
    府警察局大安分局、臺北市政府警察局中正第一分局、新北
    市政府警察局新店分局、新北市政府警察局淡水分局報告臺
    灣臺北地方檢察署呈請臺灣高等檢察署檢察長移轉臺灣橋頭
    地方檢察署檢察官偵查起訴。
    理  由
甲、有罪部分
壹、程序部分：
一、按訊問證人之筆錄，以在檢察官或法官面前作成，並經踐行
    刑事訴訟法所定訊問證人之程序者為限，始得採為證據，組
    織犯罪防制條例第12條第1 項中段定有明文，此為刑事訴訟
    證據能力之特別規定，且較92年2月6 日修正公布，同年9月
    1 日施行之刑事訴訟法證據章有關傳聞法則之規定更為嚴謹
    ，自應優先適用。依上開規定，證人於警詢時之陳述，於違
    反組織犯罪防制條例案件，即絕對不具證據能力，無修正後
    刑事訴訟法第159條之2、第159條之3及第159條之5規定之適
    用，不得採為判決基礎（最高法院108年度臺上字第36、190
    0號判決意旨參照）。是證人張捷琪、楊琇茹、羅永宜、鍾
    美雪、廖鈺珮、許萬益、張國恩、賴怡汶、呂悅暄、張晨旭
    、黃雅馨、羅竹君、江蜜螢、謝孟津、吳秀蘭於警詢中之供
    述（以上為110年度金訴字第3號部分），以及證人丙○○、寅
    ○○、丑○○、巳○○、丁○○、亥○○、癸○○、戊○○、吳政陽、孫鵬
    凱、申○○、午○○、己○○、未○○、壬○○、甲○○、子○○於警詢中
    之供述（以上為110年度金訴字第4號部分），揆諸前揭規定
    ，無證據能力，自不得採為認定被告違反組織犯罪防制條例
    犯行之判決基礎，合先敘明。
二、按被告以外之人於審判外之言詞或書面陳述，屬傳聞證據，
    原則上不得作為證據；惟按被告以外之人於審判外之陳述，
    雖不符刑事訴訟法第159 條之1 至第159 條之4 之規定，而
    經當事人於審判程序同意作為證據，法院審酌該言詞陳述或
    書面陳述作成時之情況，認為適當者，亦得為證據，刑事訴
    訟法第159 條第1 項、第159 條之5 第1 項分別定有明文。
    查本判決所引用屬於傳聞證據之部分，均已依法踐行調查證
    據程序，且檢察官及被告、辯護人於本院審理時，均明示同
    意有證據能力（見金訴卷㈡卷一第214頁），基於尊重當事人
    對於傳聞證據之處分權，及證據資料愈豐富愈有助於真實發
    現之理念，本院審酌該等證據作成時情況，並無違法取證之
    瑕疵，且無顯不可信之情形，以之作為證據應屬適當，自均
    有證據能力。
貳、實體部分：
一、認定事實所憑之證據及理由
  ㈠上開犯行業據被告辰○○於偵查與審判中均坦承不諱（偵一卷
    第9頁至第15頁；偵二卷第42頁至第44頁；偵三卷第3頁至第
    5頁、第46頁至第49頁；偵四卷第4頁至第10頁、第49頁至第
    55頁；併偵一卷第7頁至第10頁、第62頁至第66頁；併偵二
    卷第15頁至第24頁；併偵三卷第75頁至第77頁；他一卷第17
    頁至第25頁、第217頁至第222頁；他二卷第7頁至第10頁；
    他三卷第9頁至第17頁；他四卷第7頁至第23頁；他六卷第15
    頁至第24頁；審金訴卷㈠第144頁至第145頁；金訴卷㈠卷一第
    213頁至第214頁；金訴卷㈠卷二第59頁、第91頁至第93頁）
    ，此外：
  ⒈就其參與犯罪組織罪以外之犯行部分，亦據證人張捷琪、楊
    琇茹、羅永宜、鍾美雪、廖鈺珮、許萬益、張國恩、賴怡汶
    、呂悅暄、張晨旭、黃雅馨、羅竹君、江蜜螢、謝孟津、吳
    秀蘭於警詢中（110年度金訴字第3號部分，見偵一卷第44頁
    至第47頁；偵二卷第27頁至第29頁；偵三卷第6頁至第7頁；
    偵四卷第11頁至第40頁；併偵三卷第91頁至第96頁）以及證
    人丙○○、寅○○、丑○○、巳○○、丁○○、亥○○、癸○○、戊○○、吳
    政陽、孫鵬凱、申○○、午○○、己○○、未○○、壬○○、甲○○、子
    ○○於警詢中均證述明確（110年度金訴字第4號部分，見他二
    卷第11頁至第12頁；他三卷第55頁至第57頁、第68頁至第69
    頁、第81頁至第82頁、第104頁至第105頁、第118頁至第120
    頁；他四卷第91頁至第95頁、第109頁至第113頁；他五卷第
    33頁至第41頁、第43頁至第46頁；他六卷第25頁至第49頁、
    第51頁至第67頁），並有如下之非供述證據可佐：
  ①附表一及附表二犯行（即110年度金訴字第3號）之部分，有
    被告提領款項之監視器錄影畫面翻拍照片（含108 年9 月24
    日、同年10月1日、同年月4日、同年月5日、同年月7日被告
    提領款項之監視器錄影畫面翻拍照片，見偵一卷第21頁至第
    36頁；偵三卷第10頁；偵四卷第42頁至第48頁；併偵一卷第
    19頁）、國泰世華銀行帳號000-000000000000號交易明細（
    客戶姓名：陳科竹，偵二卷第22頁）、臺灣銀行帳號000000
    000000號存摺存款歷史明細查詢結果（客戶姓名：陳泳榮，
    偵三卷第9頁）、中華郵政股份有限公司109年12月2日儲字
    第1090916429號函暨帳號00000000000000號交易明細（客戶
    姓名：吳秀蘭，見審金訴卷㈠第167頁至第170頁）、板信商
    業銀行作業服務部109年12月2日板信作服字第1097425177號
    函暨帳號00000000000000號交易明細（客戶姓名：謝孟津，
    見審金訴卷㈠第173頁至第175頁）、台新國際商業銀行109年
    12月1日台新作文字第00000000函暨帳號00000000000000號
    交易明細（客戶姓名：吳政陽；見審金訴卷㈠第155頁至第15
    8頁）、台北富邦商業銀行股份有限公司三民分行109年12月
    10日北富銀三民字第1090000064號函暨帳號000000000000號
    交易明細（客戶姓名：吳政陽，見審金訴卷㈠第187頁至第18
    9頁）、中國信託商業銀行股份有限公司109年12月1日中信
    銀字第109224839303800號函暨帳號000000000000號交易明
    細（客戶姓名：賴證光，見審金訴卷㈠第179頁至第181頁）
    、合作金庫商業銀行大里分行109年12月16日合金大里字第1
    090004058號函暨帳號0000000000000號交易明細（客戶姓名
    ：林明憲，見審金訴卷㈠第161頁至第163頁）、被告持用之
    手機畫面翻拍照片（併偵三卷第63頁至第67頁）、謝孟津提
    供之交貨便服務單（併偵三卷第97頁至第101頁）以及如附
    表一「證據出處」欄所示之非供述證據可佐，足認被告上開
    任意性自白與事實相符，堪以採信。
  ②附表三及附表四犯行（即110年度金訴字第4號）之部分，有
    被告提領款項之監視器錄影畫面翻拍照片（含108 年9 月22
    日、同年月24日、同年月25日、同年10月1日至同年月5日、
    同年月7日、同年月17日被告提領款項之監視器錄影畫面翻
    拍照片，見他一卷第65頁至第82頁；他三卷第27頁、第31頁
    至第33頁、第35頁至第41頁、第233頁至第251頁；他四卷第
    103頁至第104頁、第171頁至第177頁、第203頁至第206頁、
    第273頁至第274頁；他六卷第129頁至第137頁、第141頁至
    第147頁、第149頁至第153頁）、臺灣銀行營業部111年5月3
    1日營存字第11100562731號函暨帳號000000000000號客戶基
    本資料及交易明細（戶名：江建男，見金訴卷㈡第223頁至第
    227頁）、台新國際商業銀行股份有限公司111年6月2日台新
    總作文字第1110012783號函暨帳號00000000000000號客戶基
    本資料及交易明細（戶名：李明駿，見金訴卷㈡第229頁至第
    233頁）、中國信託商業銀行股份有限公司111年5月20日中
    信銀字第111224839158259號函暨帳號000000000000號客戶
    基本資料及交易明細（戶名：吳珈誼，見金訴卷㈡第219頁至
    第222頁）、聯邦銀行帳號0000-00000000000號交易明細（
    戶名：高御桓，見他三卷第23頁、第259頁至第263頁）、渣
    打銀行帳號000-000000000000000號交易明細（他三卷第19
    頁）、新光銀行帳號000-0000000000000號交易明細（他三
    卷第21頁）、陽信商業銀行帳號000-000000000000號交易明
    細（戶名：高御桓，見他四卷第35頁）、陽信商業銀行股份
    有限公司109年2月26日陽信總業務字第1099903424號函暨帳
    號000000000000號基本資料及交易明細（戶名：吳政陽，見
    他五卷第141頁至第181頁）、臺灣銀行北投分行109年2月15
    日北投營字第10900005481號函暨帳號000000000000號基本
    資料及交易明細（戶名：孫鵬凱，見他四卷第55頁、他五卷
    第61頁至第69頁）、臺中商業銀行帳號000-000000000000號
    交易明細（他四卷第75頁）、中華郵政股份有限公司帳號00
    0-00000000000000號交易明細（戶名：李志傑，見他四卷第
    105頁至第106頁）、中華郵政股份有限公司帳號000-000000
    00000000號交易明細（他六卷第191頁）、台北富邦銀行帳
    號000-000000000000號交易明細（他六卷第217頁）、中華
    郵政股份有限公司帳號000-00000000000000號交易明細（他
    六卷第263頁）以及如附表一「證據出處」欄所示之非供述
    證據可佐，足認被告上開任意性自白與事實相符，堪以採信
    。
  ⒉另就被告參與犯罪組織之部分，排除上述壹程序部分所述不
    得採用之供述證據外，依上述其餘供述及非供述證據，亦得
    憑予認定。
  ㈡起訴犯罪事實（110年度金訴字第3號部分）應予補充、更正
    之說明：
  ①起訴書附表一編號1（即本案附表一編號1）之告訴人楊琇茹
    僅匯款3萬元至陳科竹國泰世華銀行帳戶內，是被告於楊琇
    茹匯款後提領陳科竹國泰世華銀行帳戶內款項之行為，僅其
    中3萬元之部分與此部分犯行相關，起訴書附表二編號1超過
    3萬元之領款金額及附表二編號2領款金額1萬元均為贅載，
    應更正如本案附表二編號1所示。
  ②起訴書附表一編號3（即本案附表一編號3）之告訴人鍾美雪
    匯款共計25萬元至吳秀蘭郵局帳戶後，除於起訴書附表二編
    號6（即本案附表一編號3）所示時地提領10萬元外，另有於
    有附表一編號3-1所示時地提領告訴人鍾美雪受騙之其餘15
    萬元款項之事實，有吳秀蘭郵局帳戶交易明細在卷可憑，並
    據被告於警詢中供承不諱（併偵一卷第8頁），此部分事實
    應予補充。
  ③起訴書附表一編號5（即本案附表一編號5）、附表二編號9（
    即本案附表二編號7）吳政陽金融帳戶之金融機構名稱均應
    為台新銀行；起訴書附表一編號7、編號8（即本案附表一編
    號7、編號8）、附表二編號15、編號16（即本案附表二編號
    12、編號13）賴證光融帳戶之金融機構名稱均應為中國信託
    商業銀行，起訴書此部分名稱分別誤載為永豐銀行、富邦銀
    行，應予更正。
  ④起訴書附表一編號6（即本案附表一編號6）之告訴人張國恩
    匯款18萬元至吳政陽富邦銀行帳戶後，依吳政陽該帳戶之交
    易明細僅遭有其中2萬0005元遭提領（審金訴卷第189頁），
    是起訴書附表二編號14超過2萬0005元之領款金額及附表二
    編號13領款金額9萬0025元均為誤載，應更正如本案附表二
    編號11所示。 
  ⑤起訴書附表一編號10至編號12（即本案附表一編號10至編號1
    2）之告訴人等共計12萬0549元至林明憲合作金庫商業帳戶
    後，是起訴書附表二編號超過12萬0549元之領款金額為贅載
    ，應更正如本案附表二編號14所示。 
  ㈢綜上所述，本案被告之犯行事證明確，應依法論罪科刑。 
二、論罪科刑
  ㈠組織犯罪防制條例第2條之規定，該條例所稱「犯罪組織」，
    係指3人以上，以實施強暴、脅迫、詐術、恐嚇為手段或最
    重本刑逾5年有期徒刑之刑之罪，所組成具有持續性及牟利
    性之有結構性組織；而該有結構性組織，指非為立即實施犯
    罪而隨意組成，不以具有名稱、規約、儀式、固定處所、成
    員持續參與或分工明確為必要。本案詐欺集團之犯罪型態，
    係由多人縝密分工完成之集團性犯罪，已認定如上，自屬3
    人以上以實施詐術為手段所組成具有持續性及牟利性之有結
    構性組織，而對被害人實行詐欺犯行。被告自108年9月間加
    入該集團，負責上開工作，自屬參與犯罪組織，且在脫離該
    組織之前，其違法行為仍繼續存在，即為行為之繼續而屬單
    純一罪，至行為終了時均仍論以一罪。而刑罰責任之評價與
    法益之維護息息相關，被告前未因參與本案同一詐欺集團，
    經以參與犯罪組織罪加以論處，為免有法益之侵害未予評價
    ，而生評價不足之情狀，本院自應就被告所涉參與犯罪組織
    罪加以論處，而與本案「首次」加重詐欺犯行（即附表一編
    號13）論以想像競合，而無重複評價之問題（最高法院109
    年度台上字第3945號判決意旨參照）。
　㈡附表一編號1至編號12、附表三編號1至編號15所示被害人受
    騙匯款至各該帳戶後，經由被告自人頭金融帳戶提領與層轉
    向上交付等行為，自形式上觀察，該等加重詐欺犯罪所得款
    項，均因而產生金流之斷點，實際上已發生掩飾、隱匿特定
    犯罪所得來源之效果，自均屬洗錢行為。　　
　㈢罪名：
　⒈被告附表一編號1至編號12、附表三編號1至編號15所為，均
    係犯刑法第339條之4第1項第2款之三人以上共同詐欺取財罪
    、洗錢防制法第14條第1項之一般洗錢罪。
　⒉附表一編號13所為，係犯組織犯罪防制條例第3條第1項後段
    之參與犯罪組織罪、刑法第339條之4第1項第2款之三人以上
    共同詐欺取財罪。
　㈣被告就上開之犯行，分別與如事實欄所示之詐騙集團成員，
    有犯意聯絡，行為分擔，應論以共同正犯。被告附表一編號
    1至編號12、附表三編號1至編號15之犯行，均係以一行為同
    時觸犯三人以上共同詐欺取財罪與一般洗錢罪；另附表一編
    號13之犯行，係以一行為同時觸犯參與犯罪組織罪、三人以
    上共同詐欺取財罪，均應論以想像競合，依刑法第55條之規
    定，均從一重之三人以上共同詐欺取財罪處斷。被告所犯附
    表一編號1至編號13、附表附表三編號1至編號15共計28次三
    人以上共同詐欺取財罪之犯行，犯意各別，行為互殊，應予
    以分論併罰。
　㈤臺灣橋頭地方檢察署109年度偵字第10709號、109年度偵字第
    10712號與臺灣苗栗地方檢察署109年度偵字第7148號移送併
    辦之犯罪事實，與本案之基本犯罪事實同一，為起訴效力所
    及，本院自應併予審究。　
　㈥按犯參與犯罪組織罪，偵查及審判中均自白者，減輕其刑，
    組織犯罪條例第8條第1項定有明文。次按犯洗錢罪，在偵查
    或審判中自白者，減輕其刑，洗錢防制法第16條第2項亦有
    明文。又想像競合犯之處斷刑，本質上係「刑之合併」。其
    所謂從一重處斷，乃將想像競合犯組成之評價上數罪，合併
    為科刑一罪，其所對應之刑罰，亦合併其評價上數罪之數法
    定刑，而為一個處斷刑。易言之，想像競合犯侵害數法益者
    皆成立犯罪，論罪時必須輕、重罪併舉論述，同時宣告所犯
    各罪名，包括各罪有無加重、減免其刑之情形，亦應說明論
    列，量刑時併衡酌輕罪部分量刑事由，評價始為充足，然後
    依刑法第55條前段規定「從一重處斷」，非謂對於其餘各罪
    可置而不論。因此，法院決定處斷刑時，雖以其中最重罪名
    之法定刑，做為裁量之準據，惟於裁量其輕重時，仍應將輕
    罪合併評價在內（最高法院108年度台上字第4405號判決意
    旨參照）。是被告雖對其所犯參與犯罪組織罪及一般洗錢罪
    於偵查與審判中均自白犯行，惟依前述其所涉犯行既從重論
    以加重詐欺取財罪，依法即無由另適用上述減刑規定，僅得
    於量刑時由法院併予審酌此情。
　㈦爰審酌被告正值青壯，不思尋求正當途徑賺取生活所需，明
    知詐騙集團已猖獗多年，對社會秩序及一般民眾財產法益侵
    害甚鉅，竟仍貪圖不法利益，加入詐騙集團擔任車手，負責
    以本案集團其他成員所交付之人頭帳戶等資料提領被害人等
    受騙匯入之款項，其提領被害款項進而層轉之行為，並已製
    造金流斷點致檢警追查困難，所為誠有可議，復考量其於上
    開集團所扮演之角色輕重及各次犯行詐得款項金額之高低或
    詐得財物之價值，並審酌被告始終坦承犯行之犯後態度，兼
    衡其自陳高職畢業之教育程度、入監前從事電機工作、月收
    入約2至3 萬餘元、與哥哥、妹妹及需賴其照顧之母親同住
    同住、家庭經濟狀況不佳等一切情況（金訴字卷㈠卷二第93
    頁），分別量處如附表一編號1至編號13、附表三編號1至編
    號15主文欄所示之刑，以資懲儆。又審酌被告就28次犯行均
    集中於108年9月至同年10月間，犯罪過程相似，罪責內涵之
    同質性甚高，併斟酌本案之被害人數為28人與被害款項之總
    額後，為免以實質累加方式定應執行刑，處罰之刑度顯將超
    過其行為之不法內涵，爰就被告所涉之28罪定其應執行刑如
    主文第1項後段所示。
　㈧按犯罪所得，屬於犯罪行為人者，沒收之；前2項之沒收，於
    全部或一部不能沒收或不宜執行沒收時，追徵其價額，刑法
    第38條之1第1項本文及第3項分別定有明文。經查，被告本
    案犯行之報酬為其提領金額之3％，並於提領之際自行扣除報
    酬再行轉交等情，業據其供承在卷（金訴字卷㈠卷二第92頁
    至第93頁），而該等犯罪所得均未經扣案，為避免被告因犯
    罪享有犯罪利得，自應依上開規定，以附表一及附表三「犯
    罪所得」欄所示之計算式及說明核算後，於其所犯各次罪刑
    項下宣告沒收，並於全部或一部不能沒收或不宜執行沒收時
    ，追徵其價額。
　㈨末按司法院大法官110年12月10日公布之釋字第812號解釋，1
    06年4月19日修正公布之組織犯罪防制條例第3條第3 項規定
    ：「犯第1項之罪者，應於刑之執行前，令入勞動場所，強
    制工作，其期間為3年」（嗣107年1月3日修正公布第3條，
    但本項並未修正），就受處分人之人身自由所為限制，違反
    憲法比例原則及憲法明顯區隔原則之要求，與憲法第8條保
    障人身自由之意旨不符，應自本解釋公布之日起失其效力。
    從而被告就本案附表三編號11之犯行固以一行為觸犯參與犯
    罪組織罪、加重詐欺取財罪、一般洗錢罪，經本院依刑法第
    55條前段規定，從一重之加重詐欺取財罪處斷，惟因組織犯
    罪防制條例第3條第3項強制工作之規定業經大法官解釋公布
    失效，自無再予論斷被告是否尚需依前揭規定宣告強制工作
    之必要，附此敘明。　　
乙、不另為無罪諭知部分
    公訴意旨另認被告附表一編號13之犯行，同時涉有洗錢防制
    法第14條第1項之一般洗錢罪。惟按洗錢防制法所稱之「洗
    錢」行為，依第2條之規定，係指：一、意圖掩飾或隱匿特
    定犯罪所得來源，或使他人逃避刑事追訴，而移轉或變更特
    定犯罪所得；二、掩飾或隱匿特定犯罪所得之本質、來源、
    去向、所在、所有權、處分權或其他權益者；三、收受、持
    有或使用他人之特定犯罪所得。並於第14條、第15條規定其
    罰則，俾防範犯罪行為人藉製造資金流動軌跡斷點之手段，
    去化不法利得與犯罪間之聯結。申言之，洗錢防制法之立法
    目的，在於防範及制止因犯第3條所列之特定犯罪而取得或
    變得之財物或財產上利益及其之孳息，藉由包含處置（即將
    特定犯罪所得直接予以移轉或變更）、分層化（即以迂迴層
    轉、化整為零之多層化包裝方式，掩飾或隱匿特定犯罪所得
    ）及整合（即收受、持有或使用他人之特定犯罪所得，使之
    回流至正常金融體系，而得以合法利用享受）等各階段之洗
    錢行為，使其形式上轉換成為合法來源，以掩飾或切斷特定
    犯罪所得與犯罪之關聯性，而藉以逃避追訴、處罰（最高法
    院108 年台上大字第3101號刑事裁定意旨參照）。查被告與
    本案詐騙集團之成員共同詐得附表一編號13告訴人張捷琪之
    帳戶資料後，僅獲取依原物之效用加以運用之功能，該帳戶
    資料原為申辦人即告訴人張捷琪所有之外觀並未因而遭到改
    變，亦即自形式上加以觀察，並未存在新創設之外觀，而有
    特定犯罪所得遭轉換成為合法來源之情形，自無從另論以一
    般洗錢罪。此部分本應為無罪之諭知，惟此部分與附表一編
    號13有罪部分具有想像競合之裁判上一罪關係，爰不另為無
    罪之諭知。
丙、免訴部分
壹、公訴意旨略以：被告辰○○與吳粲翊（另案判決確定）、洪思
    翔（檢察官另行偵辦）及其所屬詐騙集團成員間，共同意圖
    為自己不法之所有，基於3人以上共同詐欺取財之犯意聯絡，
    由詐騙集團成員分別於如附表五編號1至編號6所示之時間，
    以各編號所示之詐騙手法向如各編號所示之人施以詐術，致
    其等陷於錯誤，而分別匯款至各編號所示之金融帳戶內。嗣
    「佐佐木」之人再以通訊軟體微信聯繫辰○○，指示其先至指
    定地點領取人頭帳戶存摺及金融卡後，於如附表六編號1至
    編號6所示之提領時間、地點，交由吳粲翊或由被告自己持
    附表二所示之人頭帳戶提款卡插入ATM並輸入密碼提領贓款
    後，將提領所得現金款項及提款卡交付與上手洪思翔等男子
    ，再交付上手而製造金流斷點，以此方式掩飾、隱匿該等款
    項與犯罪之關聯性，因認被告涉有犯洗錢防制法第14條第1
    項之洗錢、刑法第339條之4第1項第1款、第2款之加重詐欺
    取財等罪嫌。
貳、按案件曾經判決確定者，應為免訴之判決，刑事訴訟法第30
    2 條第1 款定有明文。　
參、經查，被告所犯附表五編號1至編號6所示之犯行，另經臺灣
    臺北地方檢察署檢察官以109年度偵字第211號、109年度少
    連偵字第68號、109年度偵字第5283號提起公訴，且經臺灣
    臺北地方法院於110年10月15日以110年度訴字第289號判決
    處應執行有期徒刑2年8月，並於111年1月4日判決確定等情
    ，有上開起訴書、判決書與臺灣高等法院被告前案紀錄附卷
    可參（金訴卷㈠卷二第129頁至第131頁；金訴卷㈡卷二第1頁
    至第23頁），觀諸前案判決附表一編號1至編號3、編號6至
    編號8認定被告之犯罪方式、告訴人、遭詐騙情節及告訴人
    受騙後匯款之金額、日期及帳戶之事實，與本案附表五編號
    1至編號6之犯罪事實相同，核屬同一案件，自為上開確定判
    決之既判力所及，揆諸前開說明，應為免訴判決之諭知。
丁、無罪部分　　　
壹、公訴意旨略以：被告與上開詐騙集團成員，基於3人以上共
    同詐欺取財及洗錢之犯意聯絡，於附表六編號7、編號8所示
    之提領時間、地點，持各該編號所示人頭帳戶之提款卡（即
    附表一編號13告訴人張捷琪受騙之臺灣銀行帳戶）插入ATM
    並輸入密碼提領詐騙所得款項，再將提領所得現金款項及提
    款卡均交付與「阿傑」等男子，再交付上手而製造金流斷點
    ，以此方式掩飾、隱匿該等款項與犯罪之關聯性，因認被告
    涉有洗錢防制法第14條第1項之洗錢罪及刑法第339條之4第1
    項第1款、第2款之加重詐欺取財等罪嫌。
貳、按犯罪事實應依證據認定之，無證據不得認定犯罪事實；不
    能證明被告犯罪者，應諭知無罪之判決，刑事訴訟法第154 
    條第2 項、第301 條第1 項分別定有明文。又認定不利於被
    告之事實，須依積極證據，苟積極證據不足為不利於被告事
    實之認定時，即應為有利於被告之認定，更不必有何有利之
    證據；認定犯罪事實所憑之證據，雖不以直接證據為限，間
    接證據亦包括在內，然而無論直接或間接證據，其為訴訟上
    之證明，須於通常一般之人均不致有所懷疑，而得確信為真
    實之程度者，始得據為有罪之認定，若其關於被告是否犯罪
    之證明未能達此程度，而有合理性懷疑之存在，致使無從形
    成有罪之確信，根據「罪證有疑，利於被告」之證據法則，
    即不得遽為不利於被告之認定。另按事實之認定，應憑證據
    ，如未能發現相當證據，或證據不足以證明，自不能以推測
    或擬制之方法，以為裁判之基礎。再刑事訴訟法第161 條第
    1 項規定：檢察官就被告犯罪事實，應負舉證責任，並指出
    證明之方法。因此，檢察官對於起訴之犯罪事實，應負提出
    證據及說服之實質舉證責任。倘其所提出之證據，不足為被
    告有罪之積極證明，或其指出證明之方法，無從說服法院以
    形成被告有罪之心證，基於無罪推定之原則，自應為被告無
    罪判決之諭知（最高法院30年上字第816 號、76年台上字第
    4986號、40年台上字第86號、92年台上字128 號判決意旨參
    照）。　
參、經查，被告固坦承有於此部分時地持該人頭帳戶之提款卡領
    款之事實，並有相關監視錄影翻拍照片（偵一卷第26頁至第
    33頁）與張捷琪臺灣銀行帳戶交易明細（偵二卷第23頁）在
    卷可資佐證，然公訴意旨並未指明被告所提領款項係屬他人
    遭詐騙集團所騙因而匯入之款項，亦未提出相關證據以資佐
    證；而依該帳戶之交易明細，僅得證明該帳戶內有他人匯入
    款項及帳戶內之款項有遭人提領之紀錄，然該等款項匯入之
    原因為何無從得悉，實無從認定被告有提領他人遭本案詐騙
    集團所騙之款項，亦無從認定被告所提領之款項為特定犯罪
    所得，是檢察官所提出證據及調查證據結果，尚無法使本院
    就被告涉有此部分犯行，達到毫無合理懷疑而得確信為真實
    之程度。此外，復查無其他積極事證足以證明被告有公訴意
    旨所指此部分犯行，揆諸前揭法條及說明，無從遽為被告此
    部分行為有罪之認定而應為無罪之諭知。
據上論斷，應依刑事訴訟法第299條第1項前段、第301條第1項，
判決如主文。
本案經檢察官庚○○提起公訴，檢察官乙○○到庭執行職務。
中　　華　　民　　國　　111 　年　　9 　　月　　23　　日
                  刑事第一庭    審判長法　官  楊智守
　　　　　　　　　                    法  官  簡祥紋
                    　　　　　　　　　法  官  陳狄建 　
以上正本證明與原本無異。
如不服本判決應於收受送達後20日內向本院提出上訴書狀，並應
敘述具體理由；如未敘述上訴理由者，應於上訴期間屆滿後20日
內向本院補提理由書（均須按他造當事人之人數附繕本）「切勿
逕送上級法院」。
中　　華　　民　　國　　111 　年　　9 　　月　　23　　日
　　　　　　　　　　　　　　　　　　　 書記官　吳雅琪　
                                    
附錄本案所犯法條：
中華民國刑法第339條之4
犯第339條詐欺罪而有下列情形之一者，處1年以上7年以下有期
徒刑，得併科1百萬元以下罰金：
一、冒用政府機關或公務員名義犯之。
二、三人以上共同犯之。
三、以廣播電視、電子通訊、網際網路或其他媒體等傳播工具，
    對公眾散布而犯之。
前項之未遂犯罰之。

洗錢防制法第14條
有第二條各款所列洗錢行為者，處7年以下有期徒刑，併科新臺
幣5百萬元以下罰金。
前項之未遂犯罰之。
前二項情形，不得科以超過其特定犯罪所定最重本刑之刑。

組織犯罪防制條例第3條第1項
發起、主持、操縱或指揮犯罪組織者，處3年以上10年以下有期
徒刑，得併科新臺幣1億元以下罰金；參與者，處6月以上5年以
下有期徒刑，得併科新臺幣1千萬元以下罰金。但參與情節輕微
者，得減輕或免除其刑。
附表一：
編號 告訴人/被害人 接到詐騙電話時間 交寄帳戶/匯款時間 匯款金額(新臺幣) 匯入（或交寄）之人頭金融帳戶 詐騙方式 證據出處 犯罪所得（領款金額*3％） 主  文  1 楊琇茹 108年9月24日11時16分許 108年9月24日12時許 3萬元 陳科竹之國泰世華銀行帳戶000-000000000000號 誆稱係友人欲借錢云云，使告訴人依指示匯款。 ①楊琇茹提供之108年9月24日郵政跨行匯款申請書（偵二卷第33頁） ②楊琇茹提供之羅東郵局帳號00000000000000號存摺交易明細（偵二卷第34-35頁） ③楊琇茹提供之LINE通訊軟體對話紀錄翻拍照片（偵二卷第36頁） 3萬元*3％＝900元 辰○○犯三人以上共同詐欺取財罪，處有期徒刑壹年貳月。 未扣案犯罪所得新臺幣玖佰元沒收，於全部或一部不能沒收或不宜執行沒收時，追徵其價額。 2 羅永宜 108年9月25日16時許 108年10月3日12時10分許 30萬元 陳泳榮之臺灣銀行帳戶000-000000000000號 誆稱係友人欲借錢云云，使告訴人依指示匯款。  15萬元*3％＝4500元 辰○○犯三人以上共同詐欺取財罪，處有期徒刑壹年捌月。 未扣案犯罪所得新臺幣肆仟伍佰元沒收，於全部或一部不能沒收或不宜執行沒收時，追徵其價額。 3 鍾美雪 108年10月3日17時許 108年10月4日某時許、108年10月5日某時許 25萬元 吳秀蘭之中華郵政股份有限公司帳戶000-00000000000000號 誆稱係友人欲借錢云云，使告訴人依指示匯款。 ①鍾美雪提供之108年10月5日郵局無摺存款存款人收執聯（偵四卷第59頁） ②鍾美雪提供之108年10月4日郵政入戶匯款申請書(偵四卷第59頁)  25萬元*3％＝7500元 辰○○犯三人以上共同詐欺取財罪，處有期徒刑壹年柒月。 未扣案犯罪所得新臺幣柒仟伍佰元沒收，於全部或一部不能沒收或不宜執行沒收時，追徵其價額。 4 廖鈺珮（委請余冠忠匯款） 108年10月3日12時前之某時許 108年10月3日12時許 15萬元 謝孟津之板信商業銀行帳戶000-00000000000000號 誆稱係友人欲借錢云云，使告訴人依指示匯款。 廖鈺珮提供之國泰世華商業銀行108年10月4日匯出匯款憑證（偵四卷第71頁）  （10萬元＋5萬元）*3％＝4500元 辰○○犯三人以上共同詐欺取財罪，處有期徒刑壹年伍月。 未扣案犯罪所得新臺幣肆仟伍佰元沒收，於全部或一部不能沒收或不宜執行沒收時，追徵其價額。 5 許萬益 108年10月1日10時許 108年10月1日11時許 20萬元 吳政陽之台新銀行（起訴書誤載為：永豐銀行）帳戶000-00000000000000號 誆稱係親友欲借錢云云，使告訴人依指示匯款。 許萬益提供之永豐銀行108年10月1日新台幣匯出匯款申請單（偵四卷第77頁）  （9千元＋4萬1千元＋4萬元＋2萬元）*3％＝3300元 辰○○犯三人以上共同詐欺取財罪，處有期徒刑壹年陸月。 未扣案犯罪所得新臺幣參仟參佰元沒收，於全部或一部不能沒收或不宜執行沒收時，追徵其價額。 6 張國恩 108年9月29日19時8分許 108年10月1日14時48分許 18萬元 吳政陽之富邦銀行帳戶000-000000000000號 誆稱係友人欲借錢云云，使告訴人依指示匯款。 張國恩提供之三信商業銀行108年10月1日匯款回條（偵四卷第87頁）  2萬0005*3％＝600元（小數點以下四捨五入） 辰○○犯三人以上共同詐欺取財罪，處有期徒刑壹年陸月。 未扣案犯罪所得新臺幣陸佰元沒收，於全部或一部不能沒收或不宜執行沒收時，追徵其價額。 7 賴怡汶 108年10月7日17時26分許 108年10月7日18時33分許 1萬5000元 賴證光之中國信託商業銀行（起訴書誤載為：富邦銀行）帳戶000-000000000000號 誆稱係客服人員操作錯誤，須取消云云，使告訴人依指示匯款。 賴怡汶提供之中國信託銀行自動櫃員機交易明細（偵四卷第97頁）  1萬5000元*3％＝450元 辰○○犯三人以上共同詐欺取財罪，處有期徒刑壹年壹月。 未扣案犯罪所得新臺幣肆佰伍拾元沒收，於全部或一部不能沒收或不宜執行沒收時，追徵其價額。 8 呂悅暄（未提告） 108年10月7日17時15分許 108年10月7日18時20分許 4萬9989元 同上 誆稱係客服人員操作錯誤，須取消云云，使被害人依指示匯款。 呂悅暄提供之轉帳明細翻拍照片（偵四卷第110頁）  4萬9989元*3％＝1500元（小數點以下四捨五入） 辰○○犯三人以上共同詐欺取財罪，處有期徒刑壹年參月。 未扣案犯罪所得新臺幣壹仟伍佰元沒收，於全部或一部不能沒收或不宜執行沒收時，追徵其價額。 9 張晨旭 108年10月7日18時19分許 108年10月7日18時42分許 20,998元 同上 誆稱係客服人員操作錯誤，須取消云云，使告訴人依指示匯款。 張晨旭提供之第一銀行自動櫃員機客戶交易明細（偵四卷第120頁）  一、說明： 被告自賴證光中國信託商業銀行帳戶提領之款項金額如附表二編號12、編號13，應依時序先行扣除告訴人賴怡汶、被害人呂悅暄匯入之款項後，再行核算犯罪所得。 二、計算式： 〔（4萬9000元＋3萬6000元）-（1萬5000元＋4萬9989元）〕*3％＝600元（小數點以下四捨五入） 辰○○犯三人以上共同詐欺取財罪，處有期徒刑壹年壹月。 未扣案犯罪所得新臺幣陸佰元沒收，於全部或一部不能沒收或不宜執行沒收時，追徵其價額。 10 羅竹君 108年10月7日18時31分許 108年10月7日19時23分許 79,970元 林明憲之合作金庫商業銀行帳戶000-0000000000000號 誆稱係客服人員操作錯誤，須取消云云，使告訴人依指示匯款。 ①羅竹君提供之轉帳明細翻拍照片（偵四卷第145頁） ②羅竹君提供之通話紀錄翻拍照片（偵四卷第146頁） 7萬9970元*3％＝2399元（小數點以下四捨五入） 辰○○犯三人以上共同詐欺取財罪，處有期徒刑壹年肆月。 未扣案犯罪所得新臺幣貳仟參佰玖拾玖元沒收，於全部或一部不能沒收或不宜執行沒收時，追徵其價額。 11 江蜜螢 108年10月7日19時許 108年10月7日19時3分許 32,456元 同上 誆稱係客服人員操作錯誤，須取消云云，使告訴人依指示匯款。 江蜜螢提供之轉帳明細翻拍照片（偵四卷第153頁）  3萬2456元*3％＝974元（小數點以下四捨五入） 辰○○犯三人以上共同詐欺取財罪，處有期徒刑壹年貳月。 未扣案犯罪所得新臺幣玖佰柒拾肆元沒收，於全部或一部不能沒收或不宜執行沒收時，追徵其價額。 12 黃雅馨 108年10月6日14時30分許 108年10月7日18時36分許 8,123元 同上 誆稱係客服人員操作錯誤，須取消云云，使告訴人依指示匯款。 ①黃雅馨提供之金融機構存摺交易明細（偵四卷第133頁） ②黃雅馨提供之國泰世華銀行自動櫃員機交易明細（偵四卷第134頁）  8123元*3％＝244元（小數點以下四捨五入） 辰○○犯三人以上共同詐欺取財罪，處有期徒刑壹年。 未扣案犯罪所得新臺幣貳佰肆拾肆元沒收，於全部或一部不能沒收或不宜執行沒收時，追徵其價額。 13 張捷琪 108年9月21日0時48分許（加入LINE通訊軟體聯繫） 108年9月21日20時1分許、108年9月23日17時58分許 無 張捷琪之臺灣銀行帳戶000-000000000000號、第一銀行帳戶000-00000000000號、中郵郵政股份有限公司帳戶000-00000000000000號 佯稱可協助其貸款，並要求其交寄帳戶存摺與提款卡做為辦理貸款之用。 ①臺中市政府警察局霧峰分局仁化派出所陳報單（民眾姓名：張捷琪）（偵一卷第43頁） ②臺中市政府警察局霧峰分局仁化派出所受理各類案件紀錄表（報案人：張捷琪）（偵一卷第48頁） ③臺中市政府警察局霧峰分局仁化派出所受理刑事案件報案三聯單（報案人：張捷琪）（偵一卷第49頁） ④內政部警政署反詐騙案件紀錄表（民眾姓名：張捷琪）（偵一卷第50頁） ⑤張捷琪提供之LINE通訊軟體對話紀錄翻拍照片（偵一卷第51-57頁） 無 辰○○犯三人以上共同詐欺取財罪，處有期徒刑壹年。  
附表二：
編號 領款帳戶 領款時間  領款地點 領款金額 1 國泰世華銀行帳戶000-000000000000號（戶名：陳科竹） 108年9月24日15時17分至15時23分許 臺北市○○區○○路○段00巷0弄00號（全家便利超商中科大店） 3萬元  2 臺灣銀行帳號000000000000號（戶名：陳泳榮） 108年10月4日0時18分許至0時19分許 新北市○○區○○路○段000號（台灣銀行板新分行） 15萬元 3 中華郵政股份有限公司帳戶000-00000000000000號（戶名：吳秀蘭） 108年10月5日12時45分許 新北市○○區○○路000號 10萬元 3-1  108年10月4日14時38分至同日時40分許 臺北市○○區○○路000巷00弄00號 15萬元 5 板信商業銀行帳戶000-00000000000000號（戶名：謝孟津） 108年10月4日14時16分許 台北市○○區○○路○段000號 10萬元 6 同上 108年10月5日0時2分許 台北市○○區○○街○段000號 5萬元 7 台新銀行（起訴書誤載為：永豐銀行）帳戶000-00000000000000號（戶名：吳政陽） 108年10月1日12時9時8分許 新北市○○區○○路○段00○00號1樓、2樓 9,000元 8 同上 108年10月1日12時2分許 新北市○○區○○路○段00號 4萬1000元 9 同上 108年10月1日11時47分許 新北市○○區○○○路00號 4萬元 10 同上 108年10月1日11時53分許 新北市○○區○○路○段00號 2萬元 11 富邦銀行帳戶000-000000000000號（戶名：吳政陽） 108年10月1日15時52分許 新北市○○區○○路○段00號 2萬0005元 12 中國信託商業銀行（起訴書誤載為：富邦銀行）帳戶000-000000000000號（戶名：賴證光） 108年10月7日18時28分許 桃園市○○區○○○路00號 4萬9000元 13 同上 108年10月7日18時54分許 桃園市○○區○○○路000號 3萬6000元 14 合作金庫商業銀行帳戶000-0000000000000號（戶名：林明憲） 108年10月7日19時46分許 桃園市○○區○○○路00號 12萬0549元 
附表三：
編號 告訴人/被害人 接到詐騙電話時間 匯款時間 匯款金額 匯入之人頭金融帳戶帳戶 詐騙方式 證據出處   犯罪所得 （領款金額*3％）   主 文 1 丙○○ 108年10月4日12時12分許 108年10月4日12時51分許 1萬5000元 聯邦商業銀行帳戶000-0000 0000000號 誆稱係友人欲借錢云云，使告訴人依指示匯款。 丙○○所提供郵政跨行匯款申請書（他二卷第35頁 、他三卷第151頁）   一、說明： 告訴人丙○○遭騙匯入左列帳戶內之款項與編號6之告訴人亥○○遭騙匯入左列帳戶之款項，遭被告於附表四編號4所示時地合併提領，應依附表四編號4領款金額總數核算3％，再依丙○○、亥○○受騙金額之比例計算犯罪所得如下。 二、計算式： （2萬元＋2萬元＋2萬元＋2萬元＋1萬9000元＋1萬5000元）*3％*1萬5000元/（1萬5000元＋10萬元）＝446元（小數點以下四捨五入） 辰○○犯三人以上共同詐欺取財罪，處有期徒刑壹年壹月。 未扣案犯罪所得新臺幣肆佰肆拾陸元沒收，於全部或一部不能沒收或不宜執行沒收時，追徵其價額。 2 寅○○ 108年9月25日17時許 ⑴108年9月25日18時32分許 ⑵108年9月25日18時33分許 ⑴4萬9987元  ⑵4萬9989元 渣打銀行帳戶000-000000000000000號 誆稱係客服人員操作錯誤，須取消訂單云云，使告訴人依指示匯款。 寅○○提供之轉帳明細翻拍照片（他三卷第65頁）   一、說明： 告訴人寅○○遭騙匯入左列帳戶內之款項合計9萬9976元、編號3之被害人丑○○遭騙匯入同一帳戶之款項合計10萬元以及編號4之告訴人巳○○遭騙匯入同一帳戶之款項16萬元，遭被告於附表四編號1、編號2所示時地合併提領，應依附表四編號1、號2領款金額總數核算3％，再依寅○○、丑○○與巳○○受騙金額之比例計算犯罪所得如下。 二、計算式： （2萬元＋1萬元＋6萬元＋4萬元）*3％*9萬9976元/（9萬9976元＋10萬元＋16萬元）＝1083元（小數點以下四捨五入） 辰○○犯三人以上共同詐欺取財罪，處有期徒刑壹年肆月。 未扣案犯罪所得新臺幣壹仟零捌拾參元沒收，於全部或一部不能沒收或不宜執行沒收時，追徵其價額。 3 丑○○ （未提告） 108年9月25日20時41分許 ⑴108年9月26日10時50分許 ⑵108年9月26日14時40分許 ⑴5萬元 ⑵5萬元 同上 誆稱係友人欲借錢云云，使告訴人依指示匯款。 ①丑○○提供之淡水信用合作社108年9月26日匯款人收執聯、華南商業銀行108年9月26日匯款回條聯（他三卷第71頁） ②丑○○提供之淡水信用合作社帳號00000000000000號、華南銀行帳號000000000000號存摺交易明細（他三卷第72-75頁）    一、說明： 同編號2。 二、計算式： （2萬元＋1萬元＋6萬元＋4萬元）*3％*10萬元/（9萬9976元＋10萬元＋16萬元）＝1083元（小數點以下四捨五入） 辰○○犯三人以上共同詐欺取財罪，處有期徒刑壹年肆月。 未扣案犯罪所得新臺幣壹仟零捌拾參元沒收，於全部或一部不能沒收或不宜執行沒收時，追徵其價額。 4 巳○○ 108年9月23日20時22分許 108年9月26日14時4分許 16萬元 同上 誆稱係友人欲借錢云云，使告訴人依指示匯款。 巳○○提供之臺灣中小企業銀行108年9月26日匯款申請書（他三卷第82反頁）   一、說明： 同編號2。 二、計算式： （2萬元＋1萬元＋6萬元＋4萬元）*3％*16萬元/（9萬9976元＋10萬元＋16萬元）＝1733元（小數點以下四捨五入） 辰○○犯三人以上共同詐欺取財罪，處有期徒刑壹年伍月。 未扣案犯罪所得新臺幣壹仟柒佰參拾參元沒收，於全部或一部不能沒收或不宜執行沒收時，追徵其價額。 5 丁○○ 108年9月18日11時29分許 108年10月5日14時30分許 8萬元 新光銀行帳戶000-00000000 00000號 誆稱係親友欲借錢云云，使告訴人依指示匯款。 丁○○提供之LINE通訊軟體對話紀錄翻拍照片（他三卷第106-111頁）   （3萬元＋3萬元＋2萬元）*3％＝2400元 辰○○犯三人以上共同詐欺取財罪，處有期徒刑壹年肆月。 未扣案犯罪所得新臺幣貳仟肆佰元沒收，於全部或一部不能沒收或不宜執行沒收時，追徵其價額。 6 亥○○ 108年9月29日15時49分許 108年10月3日12時56分許 10萬元 聯邦商業銀行帳戶000-0000 0000000號 誆稱係親友欲借錢云云，使告訴人依指示匯款。 亥○○提供之108年10月3日由鄭跨行匯款申請書（他三卷第128頁）   一、說明： 同編號1。 二、計算式： （2萬元＋2萬元＋2萬元＋2萬元＋1萬9000元＋1萬5000元）*3％*10萬元/（1萬5000元＋10萬元）＝2974元（小數點以下四捨五入） 辰○○犯三人以上共同詐欺取財罪，處有期徒刑壹年肆月。 未扣案犯罪所得新臺幣貳仟玖佰柒拾肆元沒收，於全部或一部不能沒收或不宜執行沒收時，追徵其價額。 7 癸○○ 108年10月7日19時54分許 108年10月7日20時56分許 4萬8138元 同上 誆稱係客服人員操作錯誤，須取消云云，使告訴人依指示匯款。 癸○○提供之轉帳明細翻拍照片（他四卷第99-101頁）   一、說明： 告訴人癸○○遭騙匯入左列帳戶內之款項與附表五編號6所示告訴人卯○○遭騙騙匯入同一帳戶（此部分業經判決確定，詳免訴部分之說明）之款項合計6萬元，遭被告於附表四編號5示時地合併提領，應依附表四編號5款金額總數核算3％，再依癸○○、卯○○受騙金額之比例計算犯罪所得如下。 二、計算式： （2萬元＋1萬3000元＋2萬元＋7000元）*3％*4萬8138元/（4萬8138元＋6萬元）＝801元（小數點以下四捨五入） 辰○○犯三人以上共同詐欺取財罪，處有期徒刑壹年參月。 未扣案犯罪所得新臺幣捌佰零壹元沒收，於全部或一部不能沒收或不宜執行沒收時，追徵其價額。 8 戊○○ （未提告） 108年10月14日19時許 108年10月16日13時23分許 24萬元 中華郵政股份有限公司帳戶000-00000000000000號 誆稱係親友欲借錢云云，使告訴人依指示匯款。 戊○○提供之108年10月16日郵政入戶匯款申請書（他四卷第117頁）   6萬元*3％＝1800元 辰○○犯三人以上共同詐欺取財罪，處有期徒刑壹年柒月。 未扣案犯罪所得新臺幣壹仟捌佰元沒收，於全部或一部不能沒收或不宜執行沒收時，追徵其價額。 9  申○○ 108年9月21日19時7分許 108年9月22日17時23分許 6萬5004元 中華郵政股份有限公司帳戶000-00000000000000號 誆稱係客服人員操作錯誤，須取消云云，使告訴人依指示匯款。 申○○提供之交易明細翻拍照片（他六卷第202頁）   一、說明： 告訴人申○○遭騙匯入左列帳戶內之款項與編號10、編號11之告訴人午○○、己○○遭騙匯入同一帳戶之款項，遭被告於附表四編號7所示時地合併提領，應依附表四編號7領款金額總數核算3％，再依申○○、午○○與己○○受騙金額之比例計算犯罪所得如下。 二、計算式： （4萬元＋6萬元＋5000元＋4萬5000元）*3％*6萬5004元/（6萬5004元＋4萬4977元＋2萬7987元）＝2120元（小數點以下四捨五入） 辰○○犯三人以上共同詐欺取財罪，處有期徒刑壹年參月。 未扣案犯罪所得新臺幣貳仟壹佰貳拾元沒收，於全部或一部不能沒收或不宜執行沒收時，追徵其價額。 10 午○○ 108年9月22日16時許 108年9月22日18時7分許 4萬4977元 同上 誆稱係客服人員操作錯誤，須取消云云，使告訴人依指示匯款。 內政部警政署反詐騙諮詢專線紀錄表（他六卷第205頁）   一、說明： 同編號9。 二、計算式： （4萬元＋6萬元＋5000元＋4萬5000元）*3％*4萬4977元/（6萬5004元＋4萬4977元＋2萬7987元）＝1465元（小數點以下四捨五入） 辰○○犯三人以上共同詐欺取財罪，處有期徒刑壹年參月。 未扣案犯罪所得新臺幣壹仟肆佰陸拾伍元沒收，於全部或一部不能沒收或不宜執行沒收時，追徵其價額。 11 己○○ 108年9月22日15時37分許 108年9月22日17時7分許 2萬7987元 同上 誆稱係客服人員操作錯誤，須取消云云，使告訴人依指示匯款。 己○○提供之兆豐銀行自動櫃員機交易明細（他六卷第214頁）   一、說明： 同編號9。 二、計算式： （4萬元＋6萬元＋5000元＋4萬5000元）*3％*2萬7987元/（6萬5004元＋4萬4977元＋2萬7987元）＝913元（小數點以下四捨五入） 辰○○犯三人以上共同詐欺取財罪，處有期徒刑壹年壹月。 未扣案犯罪所得新臺幣玖佰壹拾參元沒收，於全部或一部不能沒收或不宜執行沒收時，追徵其價額。 12 未○○ 108年9月22日19時57分許 108年9月22日21時許 2萬9985元 台北富邦銀行帳戶000-000000000000號 誆稱係客服人員操作錯誤，須取消云云，使告訴人依指示匯款。 未○○提供之郵政自動櫃員機交易明細（他六卷第221頁）    一、說明： 告訴人未○○遭騙匯入左列帳戶內之款項與編號13、編號14之被害人壬○○、告訴人甲○○遭騙匯入同一帳戶之款項，遭被告於附表四編號8所示時地合併提領，應依附表四編號8領款金額總數核算3％，再依未○○、壬○○與甲○○受騙金額之比例計算犯罪所得如下。 二、計算式： （2萬元＋3000元＋2萬元＋2萬元＋1萬5000元）*3％*2萬9985元/（2萬9985元＋1萬5123元＋1萬9123元＋3712元）＝1033元（小數點以下四捨五入） 辰○○犯三人以上共同詐欺取財罪，處有期徒刑壹年壹月。 未扣案犯罪所得新臺幣壹仟零參拾參元沒收，於全部或一部不能沒收或不宜執行沒收時，追徵其價額。 13 壬○○（未提告） 108年9月22日18時30分許 108年9月22日21時7分許 1萬5123元 同上 誆稱係客服人員操作錯誤，須取消云云，使告訴人依指示匯款。 壬○○提供之郵政自動櫃員機交易明細（他六卷第238頁）   一、說明： 同編號12。　　 二、計算式： （2萬元＋3000元＋2萬元＋2萬元＋1萬5000元）*3％*1萬5123元/（2萬9985元＋1萬5123元＋1萬9123元＋3712元）＝521元（小數點以下四捨五入） 辰○○犯三人以上共同詐欺取財罪，處有期徒刑壹年壹月。 未扣案犯罪所得新臺幣伍佰貳拾壹元沒收，於全部或一部不能沒收或不宜執行沒收時，追徵其價額。 14 甲○○ 108年9月22日19時14分許  ⑴108年9月22日20時許 ⑵108年9月22日20時4分許 ⑴1萬9123元 ⑵3712元 同上 誆稱係客服人員操作錯誤，須取消云云，使告訴人依指示匯款。 甲○○提供之郵政自動櫃員機交易明細（他六卷第251頁）   一、說明： 同編號12。　　 二、計算式： （2萬元＋3000元＋2萬元＋2萬元＋1萬5000元）*3％*2萬2835元/（2萬9985元＋1萬5123元＋1萬9123元＋3712元）＝786元（小數點以下四捨五入） 辰○○犯三人以上共同詐欺取財罪，處有期徒刑壹年壹月。 未扣案犯罪所得新臺幣柒佰捌拾陸元沒收，於全部或一部不能沒收或不宜執行沒收時，追徵其價額。 15 子○○ 108年9月23日11時25分許 ⑴108年9月23日14時50分許 ⑵108年9月23日15時15分許  ⑶108年9月24日12時30分許 ⑴10萬元 ⑵10萬元 ⑶15萬元 ⑴國泰世華銀行帳戶000-000000000000號 ⑵同上 ⑶中華郵政股份有限公司000-00000000000000號  誆稱係友人欲借錢云云，使告訴人依指示匯款。 ①子○○提供之北埔郵局108年9月24日匯款申請書（他六卷第268頁） ②子○○提供之轉帳明細翻拍照片（他六卷第273頁）    （2萬元＋2萬元＋2萬元＋2萬元＋2萬元＋2萬元＋2萬元＋1萬元）*3％＝4500元 辰○○犯三人以上共同詐欺取財罪，處有期徒刑壹年玖月。 未扣案犯罪所得新臺幣肆仟伍佰元沒收，於全部或一部不能沒收或不宜執行沒收時，追徵其價額。 
附表四：
編號 領款帳戶 領款時間  領款地點 領款金額 1 渣打銀行帳戶000-00000000 0000000號 ⑴108年9月25日20時10分許 ⑵108年9月25日20時11分許 ⑴臺北市○○區○○○路0段000號1樓萊爾富北市安孝店 ⑵同上 ⑴2萬元 ⑵1萬元 2 同上 ⑴108年9月25日18時35分許 ⑵108年9月25日18時36分許 ⑴臺北市○○區○○○路0段00號新光銀行古亭分行 ⑵同上 ⑴6萬元 ⑵4萬元 3 新光銀行帳戶000-00000000 00000號 ⑴108年10月5日15時15分許 ⑵同上 ⑶108年10月5日15時16分許 ⑴臺北市○○區○○○路0段00號新光銀行古亭分行 ⑵同上 ⑶同上 ⑴3萬元 ⑵3萬元 ⑶2萬元 4 聯邦商業銀行帳戶000-0000 0000000號 ⑴108年10月3日15時35分許 ⑵108年10月3日15時35分許 ⑶108年10月3日15時36分許 ⑷108年10月3日15時39分許 ⑸108年10月3日15時40分許 ⑹108年10月4日13時40分許 ⑴臺北市○○區○○○路0段000號 ⑵同上  ⑶同上  ⑷臺北市○○區○○○路0段000號 ⑸同上  ⑹臺北市○○區○○○路0段000號統一超商龍和門市 ⑴2萬元 ⑵2萬元 ⑶2萬元 ⑷2萬元 ⑸1萬9000元 ⑹1萬5000元 5 臺中商業銀行000-000000000000號 ⑴108年10月7日20時54分許 ⑵108年10月7日20時55分許 ⑶108年10月7日20時57分許 ⑷108年10月7日20時58分許 ⑴桃園市○○區○○○路00號全家便利商店龜山文欣店 ⑵同上  ⑶同上  ⑷同上 ⑴2萬元 ⑵1萬3000元 ⑶2萬元 ⑷7000元 6  中華郵政股份有限公司帳戶000-00000000000000號 108年10月17日0時許 臺北市○○區○○○路0段000號1樓臺北北門郵局 6萬元 7  中華郵政股份有限公司帳戶000-00000000000000號  ⑴108年9月22日17時17分許 ⑵108年9月22日17時26分許 ⑶108年9月22日17時43分許 ⑷108年9月22日18時15分許 臺北市○○區○○路0段000號臺北松山郵局 ⑴4萬元 ⑵6萬元 ⑶5000元 ⑷4萬5000元 8  台北富邦銀行帳戶000-000000000000號 ⑴108年9月22日20時6分許 ⑵108年9月22日20時7分許 ⑶108年9月22日21時2分許 ⑷108年9月22日21時2分許 ⑸108年9月22日21時10分許 ⑴臺北市○○區○○路0段000號全家便利商店寶清門市 ⑵同上  ⑶同上  ⑷同上  ⑸臺北市○○區○○路00號萊爾富超商北市饒河店 ⑴2萬元 ⑵3000元 ⑶2萬元 ⑷2萬元 ⑸1萬5000元  9 中華郵政股份有限公司帳戶000-00000000000000號 ⑴108年9月24日13時58分許 ⑵108年9月24日14時4分許 ⑶108年9月24日14時8分許 ⑷108年9月24日14時9分許 ⑸108年9月24日14時18分許 ⑹108年9月24日14時19分許 ⑺108年9月24日14時20分許 ⑻108年9月24日14時21分許 ⑴臺北市○○區○○○路000號統一超商錢京門市 ⑵臺北市○○區○○○路0段000號1樓全家超商京暉店 ⑶臺北市○○區○○○路0段000巷0號統一超商南京門市 ⑷同上  ⑸臺北市○○區○○○路000號統一超商錢京門市 ⑹同上  ⑺同上  ⑻同上 ⑴2萬元 ⑵2萬元 ⑶2萬元 ⑷2萬元 ⑸2萬元 ⑹2萬元 ⑺2萬元 ⑻1萬元 
附表五（110年度金訴字第4號部分）
編號 告訴人/被害人 接到詐騙電話時間 匯款時間 匯款金額(新臺幣) 匯入帳戶 詐騙方式 提款過程 備註 1 地○○ 108年10月11日18時4分許 ⑴108年10月11日19時47分許 ⑵108年10月11日19時52分許 ⑶108年10月11日20時36分許 ⑷108年10月11日20時36分許 ⑴50,003元  ⑵30,001元  ⑶50,000元  ⑷16,006元 臺灣銀行帳戶000-00000000 0000號 誆稱係客服人員操作錯誤，須取消訂單云云，使告訴人依指示匯款。 如附表六編號1 起訴書附表一編號1 2 酉○○ 108年10月11日19時45分許 ⑴108年10月11日21時30分許 ⑵108年10月11日21時42分許 ⑴30,000元  ⑵30,000元 臺新商業銀行帳戶000-00000000000000號 誆稱係客服人員操作錯誤，須取消訂單云云，使告訴人依指示匯款。 如附表六編號2 起訴書附表一編號2 3 戌○○ 108年10月11日21時15分許 ⑴108年10月11日22時9分許 ⑵108年10月11日22時11分許 ⑴49,987元  ⑵49,985元 中國信託商業銀行帳戶000-000000000000號 誆稱係客服人員操作錯誤，須取消訂單云云，使告訴人依指示匯款。 如附表六編號3 起訴書附表一編號3 4 天○○ 108年9月29日9時許 108年10月1日13時40分許 150,000元 陽信商業銀行帳戶000-000000000000號 誆稱係友人欲借錢云云，使告訴人依指示匯款。 如附表六編號4 起訴書附表一編號10 5 辛○○ 108年10月7日13時許 108年10月7日14時16分許  180,000元 臺灣銀行帳戶000-000000000000號 誆稱係友人欲借錢云云，使告訴人依指示匯款。 如附表六編號5 起訴書附表一編號11 6 卯○○ 108年10月7日19時30分許 ⑴108年10月7日20時39分許 ⑵108年10月7日20時54分許 ⑴30,000元  ⑵30,000元 臺中商業銀行000-000000000000號 誆稱係客服人員操作錯誤，須取消云云，使告訴人依指示匯款。 如附表六編號6 起訴書附表一編號12 
附表六
編號 領款人 領款帳戶 領款時間  領款地點 領款金額   交付款項時地 備註 1 吳粲翊 臺灣銀行帳戶000-000000000000號 108年10月11日21時1分至21時4分許 臺北市○○區○○路0段00號台北富邦銀行興隆分行ATM 66,020元  108年10月11日21時8分許，在臺北市文山區興隆路3段56巷內 起訴書附表一編號1 2 吳粲翊 臺新商業銀行帳戶000-00000000000000號 ⑴108年10月11日21時38分至21時39分許 ⑵同日21時42分至21時43分許 ⑶108年10月11日22時6分至22時9分許 ⑴臺北市○○區○○路0段00號安泰商業銀行興隆分行ATM ⑵臺北市○○區○○路0段00號統一超商康喜門市 ⑶臺北市○○區○○路0段00巷0弄00號全家中科大店 ⑴30,000元   ⑵30,000元  ⑶29,000元  ⑴、⑵部分於108年10月11日22時4分許，在臺北市○○區○○路0段00號麥當勞。 ⑶部分108年10月11日22時10分許，在臺北市○○區○○路0段00巷00弄00號旁防火巷內 起訴書附表一編號2 3 吳粲翊  中國信託商業銀行帳戶000-000000000000號 108年10月11日22時17分許 臺北市○○區○○路0段000號中國信託文山分行 100,000元 108年10月11日22時20分許，在臺北市文山區興隆路3段與辛亥路4段路口 起訴書附表一編號3 4 辰○○ 陽信商業銀行帳戶000-000000000000號 ⑴108年10月1日14時22分許 ⑵108年10月1日14時23分許 ⑶108年10月1日14時34分許 ⑷108年10月1日14時35分許 ⑸108年10月1日14時35分許 ⑹108年10月2日0時許 ⑺108年10月2日0時1分許 ⑴新北市○○區○○路0段00號陽信銀行重新分行 ⑵同上  ⑶新北市○○區○○路00巷0弄00號全家三重新運店 ⑷同上  ⑸同上  ⑹臺北市○○區○○街000號統一超商龍廣門市 ⑺同上 ⑴30,000元  ⑵30,000元  ⑶20,000元  ⑷20,000元  ⑸20,000元  ⑹20,000元  ⑺10,000元 　  起訴書附表一編號8 5 辰○○ 臺灣銀行帳戶000-000000000000號 ⑴108年10月7日14時54分許 ⑵108年10月7日14時54分許 ⑶108年10月7日14時55分許 ⑷108年10月7日14時55分許 ⑸108年10月7日14時56分許 ⑹108年10月7日14時56分許 ⑺108年10月7日14時57分許 ⑻108年10月7日14時58分許 ⑼108年10月8日0時25分許 ⑽108年10月8日0時26分許 ⑴桃園市○○區○○○路000號遠東銀行林口分行 ⑵同上  ⑶同上  ⑷同上  ⑸同上  ⑹同上  ⑺同上  ⑻同上  ⑼臺北市○○區○○街0段000號全家便利商店貴陽店 ⑽同上 ⑴20,000元  ⑵20,000元  ⑶20,000元  ⑷20,000元  ⑸20,000元  ⑹20,000元  ⑺20,000元  ⑻10,000元  ⑼20,000元  ⑽9,000元  起訴書附表一編號9 6 辰○○ 臺中商業銀行000-000000000000號 ⑴108年10月7日20時54分許 ⑵108年10月7日20時55分許 ⑶108年10月7日20時57分許 ⑷108年10月7日20時58分許 ⑴桃園市○○區○○○路00號全家便利商店龜山文欣店 ⑵同上  ⑶同上  ⑷同上 ⑴20,000元  ⑵13,000元  ⑶20,000元  ⑷7,000元 （不含提領附表三編號7告訴人癸○○受騙款項部分）　  起訴書附表一編號10 7 辰○○ 臺灣銀行帳號000000000000號（戶名：張捷琪） 108年9月24日15時51分至15時54分許 臺北市○○區○○路0段00號（台北富邦銀行-興隆分行ATM） 80,020元  起訴書附表二編號3 8 辰○○ 同上 108年9月24日16時1分至16時7分許 臺北市○○區○○路0段000號（統一興北店ATM） 70,020元  起訴書附表一編號4 
卷證對照表：
110年度金訴字第3號部分： 一、臺灣臺北地方檢察署109年度偵字第5282號，稱偵一卷 二、臺灣屏東地方檢察署109年度偵字第3115號，稱偵二卷 三、臺灣新北地方檢察署109年度偵字第14538號，稱偵三卷 四、臺灣新北地方檢察署109年度偵字第16027號，稱偵四卷 五、臺灣橋頭地方檢察署109年度偵字第8245號，稱偵五卷 六、臺灣橋頭地方法院109年度審金訴字第21號，稱審金訴㈠卷 七、臺灣橋頭地方法院110年度金訴字第3號，稱金訴卷㈠ 八、臺灣臺北地方檢察署109年度偵字第5393號，稱併偵一卷 九、臺灣臺北地方檢察署109年度偵字第9205號，稱併偵二卷 十、臺灣士林地方檢察署109年度偵字第4964號，稱併偵三卷 十一、臺灣橋頭地方檢察署109年度偵字第11192號，稱併偵四卷 十二、臺灣苗栗地方檢察署109年度偵字第7148號，稱併偵五卷  110年度金訴字第4號部分：　　　　　　 一、臺灣臺北地方檢察署109年度偵字第5045號，稱他一卷 二、臺灣臺北地方檢察署109年度偵字第5393號，稱他二卷 三、臺灣臺北地方檢察署109年度偵字第6137號，稱他三卷 四、臺灣臺北地方檢察署109年度偵字第6726號，稱他四卷 五、臺灣臺北地方檢察署109年度偵字第7939號，稱他五卷 六、臺灣臺北地方檢察署109年度偵字第9205號，稱他六卷 七、臺灣橋頭地方檢察署109年度偵字第10708號，稱偵卷 八、臺灣橋頭地方法院109年度審金訴字第34號，稱審金訴㈡卷 九、臺灣橋頭地方法院110年度金訴字第4號，稱金訴卷㈡